【裁判字號】    97,易,1168
【裁判日期】    970516
【裁判案由】    毒品危害防制條例
【裁判全文】
臺灣臺北地方法院刑事判決              97年度易字第1168號
公  訴  人  臺灣臺北地方法院檢察署檢察官
被      告  李瑞騰原名甲○○.
上列被告因違反毒品危害防制條例案件，經檢察官提起公訴（九
十七年度毒偵字第五二八號），本院判決如下：
    主  文
李瑞騰施用第二級毒品，累犯，處有期徒刑陸月，如易科罰金，
以新臺幣壹仟元折算壹日。
    事  實
一、李瑞騰（原名甲○○）前因施用第二級毒品安非他命案件，
    經臺灣臺北地方法院檢察署檢察官聲請本院以九十年度毒聲
    字第七五六號裁定送勒戒處所觀察、勒戒，並經該署檢察官
    將李瑞騰送臺灣臺北看守所附設勒戒處所執行觀察、勒戒後
    ，因無繼續施用毒品之傾向，於民國九十年四月十六日釋放
    出所，並經臺灣臺北地方法院檢察署檢察官於九十年四月十
    七日以九十年度毒偵字第八九六號為不起訴處分確定。復因
    施用第二級毒品安非他命案件，經臺灣板橋地方法院檢察署
    檢察官聲請臺灣板橋地方法院以九十一年度毒聲字第二五九
    六號裁定送勒戒處所觀察、勒戒，並經臺灣板橋地方法院檢
    察署檢察官將李瑞騰送臺灣臺北看守所附設勒戒處所執行觀
    察、勒戒後，因無繼續施用毒品之傾向，於九十一年九月三
    日釋放出所，並經臺灣板橋地方法院檢察署檢察官於九十一
    年九月四日以九十一年度毒偵字二八六○號為不起訴處分確
    定。於九十年間，因犯持有第二級毒品罪，經本院以九十年
    度簡字第四一二一號簡易判決判處拘役二十日確定，於九十
    一年六月二十八日易科罰金執行完畢。於九十五年九月間，
    因犯收受贓物罪，經臺灣板橋地方法院以九十五年度簡字第
    五一○七號簡易判決判處有期徒刑三月確定；於九十五年九
    月間，再因違反槍砲彈藥刀械管制條例案件，經臺灣士林地
    方法院以九十五年度訴字第一九六號判決判處有期徒刑四月
    ，併科罰金新臺幣一萬元確定；於九十五年十月間，又因犯
    施用第二級毒品安非他命罪，經本院以九十五年度簡字第三
    ○四三號簡易判決判處有期徒刑四月確定；於九十六年四月
    間，復因犯施用第二級毒品安非他命罪經檢察官追加起訴，
    本院以九十五年度簡字第三○四三號簡易判決判處有期徒刑
    三月確定（此判決為補充判決），被告所犯上開案件所判處
    之有期徒刑部分並經本院以九十六年度聲減字第三三三六號
    裁定各減刑為有期徒刑一月十五日、二月、二月、一月十五
    日，應執行有期徒刑六月確定，於九十六年十二月七日易科
    罰金執行完畢。於九十六年二月間，再因犯施用第二級毒品
    甲基安非他命罪，經臺灣板橋地方法院以九十六年度簡字第
    六五四號簡易判決判處有期徒刑四月確定，嗣經臺灣板橋地
    方法院以九十六年度聲減字第七六三六號裁定減刑為有期徒
    刑二月確定，於九十七年三月二十六日縮刑期滿，同年月二
    十七日因徒刑執行完畢出監。於九十七年三月間，另因犯竊
    盜罪，經臺灣板橋地方法院以九十七年度簡字第一八八七號
    簡易判決判處有期徒刑三月在案（現在臺灣板橋地方法院以
    九十七年度簡上字第三八二號案件審理中）；於九十七年四
    月間，又因犯施用第二級毒品甲基安非他命罪，經臺灣板橋
    地方法院以九十七年度簡字第一一三八號簡易判決判處有期
    徒刑五月在案。
二、李瑞騰不知悔改，基於施用第二級毒品甲基安非他命之犯意
    ，於九十七年一月二十六日上午九、十時許，在臺北市萬華
    區○○○路○段二五○巷四十八號一樓翔源輪胎行內，以將
    甲基安非他命放置於玻璃球管內後用火燒烤吸食煙霧之方式
    ，施用第二級毒品甲基安非他命一次（起訴書誤載為安非他
    命，應予更正）。嗣於九十七年一月二十六日二十一時許，
    為警持本院所核發之九十七年度聲搜字第二○一號搜索票至
    上址搜索，經李瑞騰同意採尿送驗，經警將所採尿液送臺灣
    檢驗科技股份有限公司以ＥＩＡ酵素免疫分析法初步檢驗及
    ＧＣ／ＭＳ氣相層析／質譜儀法確認檢驗後呈安非他命類（
    安非他命、甲基安非他命）陽性反應，始知上情。
三、案經臺北縣政府警察局三重分局報請臺灣臺北地方法院檢察
    署檢察官偵查起訴。
    理  由
一、上開事實，業據被告李瑞騰自白不諱，再其於九十七年一月
    二十六日為警查獲後所採集之尿液經警送臺灣檢驗科技股份
    有限公司檢驗後呈安非他命類（安非他命、甲基安非他命）
    陽性反應，有該公司九十七年二月十三日濫用藥物檢驗報告
    一份在卷可查，是被告之任意性自白顯與事實相符。查被告
    因犯施用第二級毒品之違反毒品危害防制條例案件而有如事
    實欄一所載之觀察勒戒及論罪科刑等情，有本院九十年度毒
    聲字第七五六號刑事裁定、臺灣臺北地方法院檢察署檢察官
    九十年度毒偵字第八九六號不起訴處分書、臺灣板橋地方法
    院九十一年度毒聲字第二五九六號刑事裁定、臺灣板橋地方
    法院檢察署檢察官九十一年度毒偵字二八六○號不起訴處分
    書、本院九十五年度簡字第三○四三號刑事簡易判決、臺灣
    板橋地方法院九十六年度簡字第六五四號刑事簡易判決、臺
    灣高等法院被告前案紀錄表及毒品紀錄表等在卷可參，本案
    事證明確，被告犯行堪以認定，應予依法論科。
二、查甲基安非他命屬毒品危害防制條例第二條第二項第二款所
    稱之第二級毒品。核被告所為，係犯毒品危害防制條例第十
    條第二項之施用第二級毒品罪。其持有第二級毒品甲基安非
    他命之低度行為為施用第二級毒品甲基安非他命之高度行為
    所吸收，不另論罪。查被告於九十五年九月間，因犯收受贓
    物罪，經臺灣板橋地方法院以九十五年度簡字第五一○七號
    簡易判決判處有期徒刑三月確定；於九十五年九月間，再因
    違反槍砲彈藥刀械管制條例案件，經臺灣士林地方法院以九
    十五年度訴字第一九六號判決判處有期徒刑四月，併科罰金
    新臺幣一萬元確定；於九十五年十月間，又因犯施用第二級
    毒品安非他命罪，經本院以九十五年度簡字第三○四三號簡
    易判決判處有期徒刑四月確定；於九十六年四月間，復因犯
    施用第二級毒品安非他命罪經檢察官追加起訴，本院以九十
    五年度簡字第三○四三號簡易判決判處有期徒刑三月確定（
    此判決為補充判決），被告所犯上開案件所判處之有期徒刑
    部分並經本院以九十六年度聲減字第三三三六號裁定各減刑
    為有期徒刑一月十五日、二月、二月、一月十五日，應執行
    有期徒刑六月確定，於九十六年十二月七日易科罰金執行完
    畢，此有臺灣高等法院被告前案紀錄表在卷可按，是被告受
    前開徒刑執行完畢後，五年以內故意再犯本案有期徒刑以上
    之罪，為累犯，應依刑法第四十七條第一項之規定，加重其
    刑。爰審酌被告前經觀察勒戒之矯治處遇，及受刑罰科處，
    甚或執行完畢後，猶為本案之施用第二級毒品甲基安非他命
    之行為，惟其所為主要係戕害自身，並未直接積極損害他人
    之利益，犯罪之動機、目的、手段、生活狀況、智識程度暨
    犯罪後尚知坦承犯行之態度等一切情狀，量處如主文所示之
    刑，並諭知易科罰金之折算標準。
據上論斷，應依刑事訴訟法第二百八十四條之一、第二百九十九
條第一項前段，毒品危害防制條例第十條第二項，刑法第十一條
前段、第四十七條第一項、第四十一條第一項前段，判決如主文
。
本案經檢察官楊碧瑛到庭執行職務
中    華    民    國    97    年    5     月    16    日
                  刑事第七庭  法  官  黃紹紘
以上正本證明與原本無異。
如不服本判決，應於判決送達後十日內，向本院提出上訴狀（應
抄附繕本）。告訴人或被害人如對於本判決不服者，應具備理由
請求檢察官上訴，其上訴期間之計算係以檢察官收受判決正本之
日期為準。
                              書記官  陳靜君
中    華    民    國    97    年    5     月    23    日
附錄本案論罪科刑所犯法條全文
毒品危害防制條例第十條
施用第一級毒品者，處六月以上五年以下有期徒刑。
施用第二級毒品者，處三年以下有期徒刑。


司法院資訊處製作；財團法人民間司法改革基金會備份。
